【裁判字號】    96,再易,43
【裁判日期】    970221
【裁判案由】    損害賠償
【裁判全文】
臺灣高等法院臺南分院民事裁定  96年度再易字第43號
再 審 原告  甲○○
訴訟代理人  方文賢  律師
再 審 被告  乙○○
上列當事人間請求損害賠償事件，再審原告對於本院中華民國九
十六年十一月八日九十六年度再易字第三二號確定判決，提起再
審之訴，本院裁定如下：
    主  文
再審之訴駁回。
再審訴訟費用由再審原告負擔。
    理  由
一、本件再審意旨略以：(一)按對不動產之無權占有，乃為一狀態
    ，是就土地之占有，有無未經使用之空地？其範圍為何？須
    經履勘現場始能查明，再審原告就系爭土地縱有無權占有之
    事實，該地既係闢為魚塭，不可能全部均作為魚塭使用，本
    院前程序未履勘現場亦未囑託地政事務所實地測量，率行認
    定再審原告無權占有系爭土地之「全部」，顯屬無據。有事
    實認定不依證據之違誤，就足以影響於判決之重要證據漏未
    斟酌，存有民事訴訟法第四百九十七條之再審事由。(二)系爭
    土地於執行法院進行拍賣時，已公告拍定後不點交，再審被
    告對系爭土地未取得管領、收益之權利，此觀民法第三百七
    十三條規定，及最高法院三十三年度上字第六０四號、四十
    四年度台上字第二六六號判例意旨即明，況且再審被告對系
    爭第一之一二號土地，應有部分僅占一六七七三九分之六七
    九五０。拍賣公告亦註明不點交，系爭土地在查封之前，即
    為他人及再審原告合法占有、使用，再審被告雖因拍賣而取
    得所有權，但並未取得該土地之使用、收益之權能，何來其
    收益權受侵害，而再審原告有不當得利？本院九十六年度上
    易字第五八號確定判決未適用上開法文及判例，有消極的不
    適用法規，顯然影響裁判者之情事，有民事訴訟法第四百九
    十六條第一項第一款之再審事由，爰提起本件再審之訴，求
    為將臺灣嘉義地方法院九十五年度訴字第四六四號、本院九
    十六年度上易字第五八號、九十六年度再易字第三二號判決
    廢棄，駁回再審被告在第一審之請求等語。
二、經查：
  (一)按再審之訴，法院認無再審理由，判決駁回後，不得以同一
    事由，對於原確定判決或駁回再審之訴之確定判決，更行提
    起再審之訴，此觀民事訴訟法第四百九十八條之一之規定即
    明。
  (二)查再審原告前曾以本院九十六年度上易字第五八號民事確定
    判決，有民事訴訟法第四百九十六條第一項第一款「適用法
    規顯有錯誤」及第四百九十七條「重要證物漏未斟酌」之再
    審事由，提起再審之訴，經本院以九十六年度再易字第三二
    號受理在案，經核其於該再審事件主張之再審事由，與本件
    再審所主張之事由，幾乎完全相同，此觀本件再審起訴狀（
    見本院卷第四至八頁）與本院九十六年度再易字第三二號判
    決理由欄一(一)至(三)（見本院卷第二五至二六頁）、再審原告
    之起訴狀（見本院卷第三六至四三頁）即明；是本件再審原
    告主張之再審事由，既已經本院九十六年度再易字第三二號
    判決，以其無再審理由而判決駁回其再審之訴確定，已經本
    院調取上開卷宗查明。揆諸首開規定，再審原告再執同一事
    由，對於本院九十六年度上易字第五八號，及駁回其再審之
    訴之本院九十六年度再易字第三二號民事確定判決，更行提
    起本件再審之訴，於法未合，應予駁回。
三、據上論結，本件再審之訴為不合法，依民事訴訟法第五百零
    二條第一項、第九十五條、第七十八條，裁定如主文。
中    華    民    國    97    年    2    月    21    日
                  民事第二庭    審判長法  官  丁振昌
                                      法  官  李素靖
                                      法  官  吳上康
上為正本係照原本作成。
不得抗告。
中    華    民    國    97    年    2     月    21    日
                                      書記官  易慧玲


司法院資訊處製作；財團法人民間司法改革基金會備份。
